【裁判字號】    89,易,542
【裁判日期】    890510
【裁判案由】    竊盜
【裁判全文】
臺灣高雄地方法院刑事判決                          八十九年度易字第五四二號
    公  訴  人  臺灣高雄地方法院檢察署檢察官
    被      告  丁○○
右列被告因竊盜案件，經檢察官提起公訴（八十八年度偵字第二八七七０、二九五六
０號），本院判決如左：
    主  文
丁○○共同連續竊盜，處有期徒刑柒月。
    事  實
一、丁○○與戊○○（已審結）二人共同意圖為自己不法之所有，丁○○並基於概括
    之犯意，於八十八年十月二十五日十五時許，二人謀議共同行竊，乃先前往徐建
    原所經營之九泰汽車商行，向不知情之徐建原承租車號IV─六四八二號之自用小
    貨車一輛以充作行竊之交通工具。翌（二十六）日上午四時二十分許，戊○○駕
    駛該部租來之自用小貨車搭載丁○○至高雄縣林園鄉○○村○○路一之二十八號
    前空地，合力竊取丙○○所有價值約新台幣（下同）四萬元之漁船用起網機骨架
    一座，得手後將之搬上所駕駛之自用小貨車上，正欲離去時為丙○○發現乃抄下
    車牌號碼後報警循線查獲。丁○○復承上之犯意, 於八十八年十一月十三日四時
    三十分許，駕駛承租來之車號CQ─六０九七號自用小貨車，前往高雄市前鎮區明
    正東巷二之四十五號旁空地，竊取李炳南所有價值約八千元之不銹鋼鋼管一批，
    得手後將之以租來之自小貨車載運至高雄市前鎮區○○○路一三八號前售予不知
    情之己○○。嗣經警據報在高雄市○○區○○路二十四號之一查獲前揭失竊之鋼
    管二支，並循線查獲丁○○。
二、案經高雄縣警察局林園分局報請台灣高雄地方法院檢察署檢察官偵查起訴。
    理  由
一、訊據被告丁○○固坦認曾陪同戊○○向九泰汽車商行租得車號IV─六四八二號之
    自用小貨車，並自行租得車號CQ─六０九七號自用小貨車，惟矢口否認有公訴人
    所訴之竊盜犯行，辯稱：伊陪同戊○○去租車，但租得之車輛係戊○○在使用，
    伊並未與戊○○以該自小貨車行竊。而販賣予己○○之不銹鋼鋼架係伊投資之廣
    告公司廢棄之鋼架，並非伊竊得云云。
二、經查：（一）右揭被告丁○○係與戊○○共同以租來之自用小貨車為交通工具，
    行竊被害人丙○○所有之漁船用起網機骨架乙節，業據同案被告戊○○在本院審
    理中供承甚詳，戊○○並明確供指其係與被告丁○○共同前往租車，再以租來之
    自小貨車為交通工具行竊等情。又被害人丙○○於發現被告二人正在竊取其所有
    之漁船用起網機骨架時即抄下被告所駕駛之自用小貨車車號為IV─六四八二號而
    向警報案等情，復經被害人丙○○於警訊中指陳甚詳。參以被告丁○○亦自承有
    與戊○○同往車行租借該行竊所用之自用小貨車，復有被告丁○○在連帶保証人
    上簽名之借用貨車切結書附卷可稽等情而觀，堪認被告丁○○確有與被告戊○○
    共同竊取本件漁船用起網機骨架，其所辯僅共同前住租車，並未行竊云云，顯係
    脫罪之詞，實不足採。（二）被告丁○○駕駛承租之CQ─六０九七號自用小貨車
    至右揭於右揭時地竊取被害人李炳南所有之不銹鋼鋼管等事實，已據証人即在現
    場目睹發現被告丁○○正在行竊之乙○○証述甚詳，並經到庭當庭指認被告丁○○確係其發現在竊取不銹鋼鋼管之人無訛（八十九年三月一日訊問筆錄）。且被
    告亦供承車號CQ─六０九七號之自用小貨車於右揭案發時間確係其租借使用，並
    未借予他人使用，益証証人乙○○所指証係被告丁○○駕駛該自用小貨車行竊乙
    節，應非子虛或誤認。此外，右揭失竊情節及被告丁○○將竊得之不銹鋼鋼管載
    運到己○○處，以一萬四千元販賣予不知情之己○○等情亦經被害人甲○○與証
    人己○○於警訊中指陳在卷，並有秤量傳票、贓物認領保管收據附卷可稽，被告
    丁○○空言否認犯罪，委不足採，本件罪証明確，被告犯行堪以認定。
三、核被告丁○○所為係犯刑法第三百二十條第一項之竊盜罪。被告丁○○就竊取起
    網機骨架部分與被告戊○○間，有犯意聯絡與行為分擔，均係共同正犯。被告先
    後二次竊盜犯行，時間密接，所犯為構成要件相同之罪，顯係基於概括之犯意反
    覆為之，係連續犯，應以一罪論並加重其刑。審酌被告係於深夜利用小貨車為工
    具行竊，竊盜所得價值約五萬元，犯罪後經查獲及被害人指証，惟仍設詞否認犯
    罪等一切情狀，量處如主文所示之刑。
據上論斷，應依刑事訴訟法第二百九十九條第一項前段、刑法第二十八條、第五十六
條、第三百二十條第一項、罰金罰鍰提高標準條例第一條前段，判決如主文。
本案經蔡麗宜檢察官到庭執行職務。
中    華    民    國    八十九    年      五      月        二十四      日
  臺灣高雄地方法院刑事第六庭
                                          法      官 莊崑山
右正本證明與原本無異。
如不服本判決，應於判決送達後十日內，向本院提出上訴狀。
                                          法院書記官 龔  能
中    華    民    國    八十九    年      五      月        二十四      日


司法院資訊處製作；財團法人民間司法改革基金會備份。
